【裁判字號】    90,裁,672
【裁判日期】    900906
【裁判案由】    營利事業所得稅
【裁判全文】
最  高  行  政  法  院  裁  定                      九十年度裁字第六七二號
    聲  請  人  仕宏闊纖維工業股份有限公司
    代  表  人  甲○○
    訴訟代理人  林進富律師
右聲請人因營利事業所得稅事件，對本院中華民國八十九年四月二十七日八十九年度
裁字第五九○號裁定聲請再審，本院裁定如左︰
    主  文
再審之聲請駁回。
再審訴訟費用由聲請人負擔。
    理  由
按對於本院裁定聲請再審，須具有舊行政訴訟法第二十八條即新行政訴訟法第二百七
十三條第一項、第二項所列各款情形之一者，始得為之。舊法第二十八條第一款即新
行政訴訟法第二百七十三條第一項第一款所謂「適用法規顯有錯誤者」，係指原裁判
所適用之法規與現行法規有所牴觸或有效之判例解釋有所違反者而言，至於事實認定
錯誤或法律上見解之歧異，不得謂為適用法規顯有錯誤。本件原裁定係以：聲請人因
營利事業所得稅事件，不服行政院所為再訴願決定，向本院提起行政訴訟。經查聲請
人再訴願程序之代理人徐國宏係於民國八十八年五月十五日收受再訴願決定書，此有
郵務送達證書附再訴願卷可稽，聲請人提起行政訴訟之期間，應自八十八年五月十六
日起算，迄至八十八年七月十五日即已屆滿。聲請人遲至八十八年七月十六日始向本
院提起行政訴訟，此有本院加蓋於訴狀上收文戳記所載日期可考。是其起訴依舊行政
訴訟法第十條第一項規定，已逾法定不變期間，原處分及原決定業告確定。其提起本
件訴訟，顯非合法為由，裁定駁回聲請人之訴，核其認事、同法均無不妥，且行政訴
訟之提起，應於再訴願決定書送達之次日起二個月內為之，亦為舊行政訴訟法第十條
第一項所明定，則原裁定自無適用法規顯有錯誤之情形。聲請人以原裁定有舊行政訴
訟法第二十八條第一款即新行政訴訟法第二百七十三條第一項第一款再審事由，係主
張：舊行政訴訟法第十條第一項規定「撤銷訴訟之提起，應於訴願決定書送達後兩個
月之不變期間內為之。但訴願人以外之利害關係人知悉在後者，自知悉時起算。」聲
請人於八十八年五月十八日收受再訴願決定書後，即於八十八年七月十六日之法定期
間內依法向鈞院提起行政訴訟。惟查，鈞院原裁定竟以為聲請人之代理人徐國宏已於
八十八年五月十六日收受再訴願決定書，而以聲請人已逾法定不變期間，原處分及原
決定業告確定為由，依舊行政訴訟法第十四條第一項規定，裁定駁回再審原告之訴。
實則，聲請人再訴願之代理人徐國宏並未經聲請人委任為送達代收人，其僅為單純之
再訴願代理人，並非同時為聲請人之送達代收人；因此，縱假設其於八十八年五月十
六日收受再訴願決定書，亦不足以推翻聲請人於八十八年五月十八日方才收受再訴願
決定書之事實云云為其論據。然查，本件聲請人委任徐國宏會計師提起再訴願時，並
授權其「代收送達文件」等情，有其八十七年十一月十一日出具委任書附再訴願卷足
稽；且本件聲請人為訴法之當事人，非訴願人以外之利害關係人，則徐某於八十八年
五月十五日收受本件再訴願決定之效力及於本人即聲請人，是本件原裁定駁回聲請人
之訴，於法並無不合。聲請人本件聲請再審，為無理由，應予駁回。
據上論結，本件再審之聲請為無理由，爰依行政訴訟法第二百八十三條、第二百七十
八條第一項、第一百零四條、民事訴訟法第九十五條、第七十八條，裁定如主文。
中    華    民    國      九十      年      九        月      六        日
                    最 高 行 政 法 院  第 五 庭
                                審 判 長 法  官      廖  政  雄
                                         法  官      趙  永  康
                                         法  官      林  清  祥
                                         法  官      鍾  耀  光
                                         法  官      姜  仁  脩
右  正  本  證  明  與  原  本  無  異
                                         法院書記官  莊  俊  亨
中    華    民    國      九十      年      九        月      七        日


司法院資訊處製作；財團法人民間司法改革基金會備份。
